臺灣臺北地方法院民事裁定　　　　　　　 100年度聲字第94號
聲　請　人　臺灣新光商業銀行股份有限公司
法定代理人　李增昌
代　理　人　葉子寬
相　對　人　易欣技術工程股份有限公司
法定代理人　洪生章
相　對　人　劉基正
相　對　人　陳榮典
上列當事人間就本院88年度裁全字第4579號請求假扣押事件，聲
請人聲請變更提存物，本院裁定如下：
    主  文
本院九十四年度存字第五五○四號聲請人所提供之面額新臺幣玖
佰萬元臺北市政府建設公債九十年度第二期債票，准以現金新臺
幣玖佰萬元或同面額之中央政府建設公債九十三年度甲類第四期
債票代之。
    理  由
一、按因合併而消滅之股份有限公司，其權利義務，應由合併後
    存續或另立之公司承受，公司法第319條準用第75條定有明
    文。本件原提存人誠泰商業銀行股份有限公司（下稱誠泰銀
    行）前經行政院金融監督管理委員會以民國94年11月7日金
    管銀（六）字0940028893號函核准自94年12月31日與臺灣新
    光商業銀行股份有限公司（下稱臺灣新光銀行）合併，臺灣
    新光銀行為消滅銀行，誠泰銀行為存續銀行，並更名為臺灣
    新光商業銀行股份有限公司，原臺灣新光銀行與誠泰銀行之
    權利義務關係，由合併後存續並更名之聲請人即臺灣新光商
    業銀行股份有限公司概括承受，合先敘明。
二、次按法院得依供擔保人之聲請，以裁定准許其變換提存物，
    民事訴訟法第105條第1項定有明文。又依同法第106條規定
    ，上開規定於其他依法令供訴訟上之擔保者準用之。
三、本件聲請意旨略以：聲請人前遵本院88年度裁全字第4579號
    假扣押裁定，曾提供中央政府建設公債86年甲類第4期債票
    面額共計新臺幣（下同）900萬元為擔保，並以本院88年度
    存字第4510號擔保提存事件提存在案，嗣經變換提存物，現
    提供臺北市政府建設公債90年度第2期債票面額共計900萬元
    為擔保，並以本院94年度存字第5504號提存事件提存在案，
    茲因該公債債票之本金已屆兌付日期，急需辦理本金兌付事
    宜，爰依法聲請變換提存物等語。
四、查聲請人主張上情，業據其提出本院88年度裁全字第4579號
    假扣押裁定、本院94年度聲字第3020號民事裁定、本院94年
    度存字第5504號提存書影本在卷可稽，復經本院依職權調取
    前開假扣押卷及提存卷核閱無誤，經核尚無不合，應予准許
    。
五、依民事訴訟法第106條、第105條第1項，裁定如主文。
中    華    民    國   100    年    2     月    21    日
                  民事第四庭    法  官  林怡伸
以上正本係照原本作成
如不服本裁定應於送達後10日內向本院提出抗告狀，並繳納抗告
費新臺幣1,000元
中    華    民    國   100    年    2     月    21    日
                                書記官  施若娟